【裁判字號】    92,易,1290
【裁判日期】    920528
【裁判案由】    加重竊盜等
【裁判全文】
臺灣臺中地方法院刑事判決                        九十二年度易字第一二九號
    公  訴  人  臺灣臺中地方法院檢察署檢察官
    被      告  甲○○
                 （現在臺灣臺中看守所附設勒戒所）
右列被告因竊盜等案件，經檢察官提起公訴（九十一年度偵字第一八二四八號、九十
一年度偵字第二○八八二號、九十二年度偵字二○四二號），本院判決如左：
    主  文
甲○○連續攜帶兇器竊盜，處有期徒刑壹年陸月，扣案之Ｌ型扳手壹支、扳手壹支及
活動扳手壹支，均沒收；又收受贓物，處有期徒刑肆月。應執行有期徒刑壹年捌月，
扣案之Ｌ型扳手壹支、扳手壹支及活動扳手壹支，均沒收。
    事  實
一、甲○○基於意圖為自己不法所有之概括犯意，連續為下列行為：（一）先於民國
    （下同）九十一年九月十五日二十二時許，在台中市○○路與台中港路附近，見
    車牌號碼五Ｐ–五三七七號自用小客車牌停放在該處（該車車身原牌照號碼為：
    ＰＡ–七○八一號，係丙○○所有於九十一年九月十三日下午五時許，停放在台
    中市○○路與櫻城五街交叉口前失竊，改懸掛之車牌號碼五Ｐ–五三七七號，原
    為己○○所有之自用小客車於九十一年九月十五日夜間，停放在新竹市○○路○
    ○路二三二號前失竊之五Ｐ–五三七七號車牌二面），車窗未關，遂持自己所有
    ，客觀上足以對人生命、身體產生危害之Ｌ型扳手一支（即九十一年度保字第五
    一一一號所稱之六角扳手），下手竊取該自小客車得手；（二）再於九十一年九
    月十六日九時許，搭乘前揭竊得之懸掛車牌號碼五Ｐ–五三七七號之ＰＡ–七○
    八一號自小客車（由楊聖賢駕駛，另搭載游珮瑜，均另為不起訴處分）行經臺中
    縣豐原市○○路一三四巷旁停車場暫停時，持前揭改造Ｌ型板手，破壞戊○○所
    有停放於該處之自小客車（牌照號碼：二Ｋ–一○六五號）之車門鎖匙孔（毀損
    部分未據告訴），先竊取車內之現金新台幣（下同）四百一十元、小電扇一臺、
    兒童安全椅一座，得手後，將小電扇及兒童安全座椅置放於前揭其所竊取之自小
    客車後座車廂，現金四百一十元則放入口袋內，再破壞二Ｋ–一○五六號自小客
    車之電源鎖匙孔（毀損部分均未提出告訴），欲竊走該車時為警逮獲，並當場扣
    得ＰＡ–七○八一號自小客車一部、五Ｐ–五三七七號車牌二面、現金四百一十
    元、小電扇一臺、兒童安全座椅一座及Ｌ角扳手二支、起子及鉗子各一支；（三
    ）又於九十一年十月一日凌晨二時三十分至六時許，在臺中縣太平市○○路旁，
    持自己所有，客觀上足以對人之生命、身體產生危害之扳手一支，破壞楊記盛所
    有停放於該處之自小客車（牌照號碼：Ｈ九–二四六五號）之車門鎖、引擎鎖及
    防盜器電線（毀壞部分未據告訴）後將之竊取，得手後供己使用；（四）又於九
    十一年十月一日十六時至十七時許，在臺中市○○路旁，持客觀上對人之生命、
    身體不會發生危害之活動型扳手一支，竊取懸掛於乙○○所有停放於該處之自小
    客車上之ＮＪ–三四六六號車牌二面，並將已竊得自小客車之Ｈ九–二四六五號
    車牌卸下棄置於敦化路附近某處，改懸掛甫竊得之ＮＪ–三四六六號車牌。嗣於
    九十一年十月五日凌晨一時許，甲○○駕駛該車行經國道一號公路七十一公里楊
    梅放費站南向附近為警查獲，並當場扣得改懸掛–三四六六號車牌之九–二四六
    五號自小客車一部、螺絲起子二支及扳手五支，始知上情。
二、甲○○另於九十一年十月二十二日凌晨三時許，在臺中市○○路建國市場旁，明
    知年藉不詳綽號「阿政」之成年男子所交付之未懸掛車牌自小客車一部（係丁○
    ○所有，於九十一年十月二十日八時三十分許，在臺中市○○區○○路三段一九
    六號前，併同牌照號碼ＥＵ–九○八三號車牌二面失竊，以下稱系爭汽車），係
    來路不明之車，竟將系爭汽車及汽車鑰匙一把、汽車遙控器一個予以收受。嗣於
    九十一年十月二十二日二十一許，在臺中市○○區○○里○○○街一一六號七樓
    為警查獲，並扣得系爭汽車及汽車鑰匙一把、遙控器一個，始得知上情。
三、案經臺中市警察局移請、臺灣桃園地方法院檢察署呈請臺灣高等法院檢察署移轉
    及臺中縣豐原分局報請臺灣臺中地方法院檢察署檢察官偵查起訴。
    理  由
一、訊據被告甲○○固就右揭事實欄一、（一）（二）（三）（四）之犯罪事實，均
    供承不諱，惟矢口否認事實欄二之收受贓物之犯行，辯稱：伊不知道上開ＥＵ–
    九○八三號自小客車係綽號「阿政」偷的，因為「阿政」有鑰匙及遙控器云云。
    惟查：（一）右揭一、（一）（二）（三）（四）之犯罪事實，迭據被告於警訊
    及偵審中供承不諱，核與被害人丙○○、己○○、呂智霏（即戊○○之妻）、張
    敏南（即庚○○之妻）於指述被害情節相符，復有車輛竊盜、車牌失竊資料個別
    查詢報表–查詢認可資料三紙、車籍作業系統–查詢認可資料三紙、贓物認可收
    據一紙、贓物認領保管單三紙、車輛失竊證在卷可憑，此外，並有已磨成尖銳型
    之Ｌ型扳手一支、扳手一支、活動型扳手一支扣案可稽，堪信被告此部分關於連
    續竊盜之自白與事實相符，本件事證明確，應堪認定。（二）該未懸掛車牌自小
    客車一部，係丁○○所有，於九十一年十月二十日八時三十分許，在臺中市○○
    區○○路三段一九六號前，併同牌照號碼ＥＵ–九○八三號車牌二面失竊乙節，
    業據丁○○指述在卷，並有贓物認領保單一紙、車輛失竊證明單一紙、照片五
    幀附卷可憑，足徵系爭汽車於被告前揭收受之際已呈失竊之狀態，屬贓車無訛，
    次查就右揭二之犯罪事實，被告初於警訊時即供稱：「（問：阿政借你車有何代
    價？又他借用當時你是否知道該車是贓車？）答：沒有代價。我上車發現音響沒
    有就知道是贓車」等語，於偵訊時復供稱：「我上車時才知道這台車是阿政偷的
    」等語（以上均參見九十一年偵字第二○八八三號偵查卷第六頁、第七頁、第二
    十八頁），嗣於本院審理時供稱：「（問：有無懷疑該車有問題？）答：有，但
    是我沒有問他。」「沒有看到內部音響，我就有懷疑」「（問：既然他本身有車
    子，為何沒有懷疑車子是贓車？）答：我自己沒有交通工具，沒有錢坐車，所以
    就借來開了。」等語（見刑事卷九十一年五月二十一日審判筆錄），足徵被告主
    觀上早已知悉上開車輛係贓車，僅因欠缺交通工具，始收受以做為代步之用，應
    堪認定。此外，復有汽車鑰匙一把、遙控器一個扣案可稽，被告所辯，顯係事後
    避重就輕之詞，不足採信。被告此部分之犯行，亦堪以認定。
二、按被告如事實欄一（一）、（二）、（三）之Ｌ型扳手、扳手前端均已磨成尖型
    ，業據本院勘驗在卷，其在客觀上對於人之生命、身體均具有高度之危險性。是
    核被告所為，係犯刑法第二百二十一條第一項第三款之攜帶兇器竊盜罪（如事實
    欄一、（一）（二）（三）所示部分）、刑法第三百二十條第一項之普通竊盜罪
    （如事實欄一（四）所示部分）及同法第三百四十九條第一項之收受贓物罪（如
    事實欄二所示部分）。其先後四次竊盜犯行，雖有加重竊盜及普通竊盜之分，惟
    時間緊接，所犯罪名相同，顯係基於概括犯意為之，爰依刑法第五十六條之規定
    ，從較重之攜帶兇器竊盜一罪論，並加重其刑。又被告所犯上開二罪間，犯意各
    別、罪名有異，應予分別論科。爰審酌被告恣意竊取他之物及於無交通工具即收
    受贓物，對社會治案影響甚鉅，惟其能坦承犯行，態度良好等一切情狀，各量處
    如主文所示之刑，並定其應執行之刑。扣案之Ｌ型扳手一支（即在九十一年度保
    字第五一一一號內所稱之六角扳手）、扳手一支、活動扳手一支（如九十一年度
    偵字第一八五三八號第十三頁所示），均為被告所有，係供前開事實欄一（一）
    至（四）竊盜犯行所用之物，業據被告供承在卷，爰依刑法第三十八條第一項第
    二款規定，宣告沒收。至於其他扣案之物，則非供本件犯行所用之物，爰不為沒
    收之諭知，附此敘明。
據上論斷，應依刑事訴訟法第二百九十九條第一項前段、刑法第五十六條、第三百二
十一條第一項第三款、第三百四十九條第一項、第五十一條第五款、第三十八條第一
項第二款，罰金罰鍰提高標準條例第一條前段，判決如主文。
本案經檢察官楊文廣到庭執行職務。
中      華      民      國      九十二      年    五    月    二十八    日
                                      臺灣臺中地方法院刑事第三庭
                                          法  官  吳  進  發
右正本證明與原本無異。
如不服本判決，應於判決送達後十日內向本院提出上訴狀，上訴於臺灣高等法院臺中
分院( 須附繕本 )。
                                          書記官
中      華      民      國      九十二      年    五    月    二十九    日
附錄論罪法條：
刑法第三百二十一條
犯竊盜罪而有左列情形之一者，處六月以上五年以下有期徒刑。
第一款：於夜間侵入住宅或有人居住之建築物、船艦，或隱匿其內而犯之者。
第二款：毀越門扇、牆垣或其他安全設備而犯之者。
第三款：攜帶兇器而犯之者。
第四款：結夥三人以上而犯之者。
第五款：乘火災、水災或其他災害之際而犯之者。
第六款：在車站或埠頭而犯之者。
前項之未遂犯罰之。
刑法第三百四十九條
收受贓物者，處三年以下有期徒刑、拘役或五百元以下罰金。
搬運、寄藏、故買贓物或為牙保者，處五年以下有期徒刑、拘役或科或併科一千元以
下罰金。


司法院資訊處製作；財團法人民間司法改革基金會備份。
